臺灣士林地方法院刑事判決　　　　　　　 93年度訴字第638號
公　訴　人　臺灣士林地方法院檢察署檢察官
被　　　告　甲○○
　　　　　　　　　　（另案在監執行）
上列被告因毒品危害防制條例案件，經檢察官提起公訴（93年度
偵字第3518號、93年度毒偵字第456、750號），及函請併案審理
（94年度毒偵字第127 號），本院經訊問被告後，被告為認罪之
答辯，本院合議庭裁定認本件宜由受命法官以簡式審判程序審理
並判決如下：
    主  文
甲○○連續施用第一級毒品，累犯，處有期徒刑壹年，扣案之內
含毒品海洛因殘渣袋貳只（壹只為九十三年四月二日扣案，壹只
為九十三年九月六日扣案中經檢察官編為編號1 之殘渣袋，均量
微無法與袋子析離秤重）、海洛因小包（合計淨重貳點柒捌公
克），均沒收銷燬之，扣案之針筒拾陸支、分裝袋壹佰零只、
磅秤壹台、缽杵壹個，均沒收；又連續施用第二級毒品，累犯，
處有期徒刑柒月，扣案之安非他命壹小包驗餘淨重零點貳公克
，均沒收銷燬之；應執行有期徒刑壹年陸月，扣案之內含毒品海
洛因殘渣袋貳只（壹只為九十三年四月二日扣案，壹只為九十三
年九月六日扣案中經檢察官編為編號1 之殘渣袋，均量微無法與
袋子析離秤重）、海洛因小包（合計淨重貳點柒捌公克）、安
非他命壹小包（驗餘淨重零點貳公克），均沒收銷燬之，扣案
之針筒拾陸支、分裝袋壹佰零只、磅秤壹台、缽杵壹個，均沒
收。
    事實及理由
一本件犯罪事實及證據除引用檢察官起訴書之記載外，另補充如
  下：
  (一)被告甲○○基於施用第一級毒品海洛因之概括犯意，自民國
    92年11月底至93年10月15日，以將海洛因置入其所有扣案之
    針筒注射之方式，連續在其設於台北縣淡水鎮○○路102 巷
    32 號 之3
    天施用1 次。復另基於施用第二級毒品安非他命之概括犯意
    ，自93年1 月間起至93年10月13日止，以將安非他命置入玻
    璃球或鋁箔包燒烤以吸食其煙氣之方式，連續在其設於台北
    縣淡水鎮○○路102 巷32號之3
    非他命多次，平均約4 、5 天施用1 次，施用後即將玻璃球
    及鋁箔包丟棄。
  (二)被告甲○○另於93年9 月3 日16時，在台北市○○區○○路
    、東華街口為警查獲，並在被告所有之6721-JS 號自小客車
    內扣得海洛因3 小包（合計淨重2.78公克）、安非他命1 小
    包（毛重0.54公克，淨重0.33公克，嗣取0.01公克鑑驗，餘
    0. 32 公克）、被告所有用以分裝搗碎之海洛因以供施用之
    分裝袋103 只、殘渣袋6 只（其中1 只，經檢察官編為編號
    1 之殘渣袋內有海洛因殘渣，量微無法秤重）、鄒佳成所有
    之安非他命吸食器2 組、被告所有用以秤其買進供施用之海
    洛因重量之磅秤1 台、被告所有供搗碎海洛因以供施用之缽
    杵1 個、被告所有供施用海洛因之注射針筒15支。
  (三)上揭被告施用第一級毒品海洛因及第二級毒品安非他命之犯
    罪事實，業據被告於本院訊問及審理時自白不諱，核與起訴
    書所載之其他證據相符，此外並有濫用藥物尿液檢驗檢體監
    管紀錄、尿液委驗單、台灣尖端先進生技醫藥股份有限公司
    濫用藥物檢驗中心93年9 月15日濫用藥物檢驗報告附於94年
    度毒偵字第127 號偵卷、台灣士林看守所93年12月16日士所
    戒字第0936000476號函檢送之台灣士林看守所收容人毒品尿
    液檢驗報告表附於本院卷可參。而93年9 月3 日扣案之疑似
    海洛因3 小包（合計淨重2.78公克）及安非他命1 小包（毛
    重0.54公克，淨重0.33公克，嗣取0.01公克鑑驗，餘0. 32
    公克），經分別送台北市政府警察局及法務部調查局鑑驗，
    確有安非他命及海洛因成分等情，有台北市政府警察局93年
    10 月12 日北市鑑毒字第403 號鑑驗通知書、法務部調查局
    93年10月22日調科壹字第040003640 號鑑定通知書，附於94
    年度毒偵字第127 號偵卷可參，而該日扣案之殘渣袋6 只，
    僅經檢察官編為編號1 之殘渣袋內有海洛因殘渣等情，有檢
    察官94年1 月7 日勘驗筆錄及所檢附之照片附於上開偵卷可
    稽。且有被告所有用以分裝搗碎之海洛因以供施用之分裝袋
    103 只、檢察官編為編號1 之含海洛因毒品殘渣袋1 只、被
    告所有用以秤其買進供施用之海洛因重量之磅秤1 台、被告
    所有供搗碎海洛因以供施用之缽杵1 個、被告所有供施用海
    洛因之注射針筒15支扣案可徵。堪認被告之自白與事實相符
    ，足以採信。本件事證明確，被告犯行堪以認定。
二核被告甲○○多次施用海洛因之犯行，均係犯毒品危害防制條
  例第10條第1 項之施用第一級毒品罪，其多次施用安非他命之
  犯行，則均係犯同條例第10條第2 項之施用第二級毒品罪。被
  告施用毒品前後，持有第一級毒品及第二級毒品之犯行，為施
  用之低度行為，均不另論罪。被告多次施用海洛因及安非他命
  之犯行，各時間緊接，犯罪構成要件相同，顯均係基於概括犯
  意反覆為之，為連續犯，各應依連續犯之規定以一罪論，並依
  法加重其刑。除起訴書所載之施用第一級毒品海洛因及第二級
  毒品安非他命犯行外，其餘被告施用第一級毒品及第二級毒品
  之犯行，雖均未據起訴，然與已起訴且經本院論罪科刑之犯罪
  事實間有連續犯裁判上一罪之關係，本院自得併予審理，是公
  訴人函請本院併案審理之94年度毒偵字第127 號案件，本院自
  當併予審理。被告所犯前開2 罪，犯意各別，行為互異，罪質
  互殊，應分論併罰。又查被告有起訴書犯罪事實欄所載之犯罪
  科刑執行情形，此有台灣高等法院被告全國前案紀錄表在卷可
  稽，其於受有期徒刑執行完畢，五年內再犯本件有期徒刑以上
  之罪，為累犯，應依刑法第47條之規定，加重其刑，並遞加重
  之。爰審酌被告前因毒品案件，經送觀察勒戒、強制戒治、起
  訴、判刑，竟不知悔改，再施用毒品，惡性較重，及其施用毒
  品殘害自身之健康、犯罪之手段、施用第一級毒品及第二級毒
  品之次數、犯後坦承犯行態度尚稱良好，知所悔改等一切情狀
  ，分別量處如主文所示之刑，並定應執行刑。
三93年4 月2 日扣案之殘渣袋、93年9 月6 日扣案經檢察官編為
  編號1 之殘渣袋，內均含海洛因殘渣，該海洛因殘渣與袋子均
  無法析離秤重，另93年9 月6 日扣案海洛因3 小包（合計淨重
  2.78公克），均為違禁物，應依毒品危害防制條例第18前段規
  定，無論屬於犯人與否，在被告所犯施用第一級毒品之主刑項
  下諭知沒收銷燬。93年4 月22日扣案之針筒1 支、93年9 月6
  日扣案之針筒15支、分裝袋103 只、磅秤1 台、缽杵1 個，均
  為被告所有，且供施用第一級毒品海洛因之用，業據被告承明
  在卷，應依刑法第38條第1 項第2 款規定，在被告所犯施用第
  一級毒品之主刑項諭知沒收。扣案之安非他命1 小包驗餘淨重
  0.32公克（毛重0.54公克，淨重0.33公克，取0.01公克鑑驗，
  餘0.32公克），為違禁物，除鑑析用罄之0.01公克，堪認已滅
  失外，餘均應依毒品危害防制條例第18條第1 項前段規定，無
  論屬於犯人與否，均於被告所犯施用第二級毒品之主刑項下諭
  知沒收銷燬。至93年9 月6 日扣案之吸食器2 組，非被告所有
  ，自無從諭知沒收。另被告施用第二級毒品安非他命之玻璃球
  及鋁箔包，並未扣案，被告復自承業經其丟棄，堪認已滅失，
  爰不諭知沒收，附此敘明。
三依刑事訴訟法第299 條第1 項前段、第273 條之1 第1 項、第
  310 條之2 、第454 條第2 項，毒品危害防制條例第10條第1
  項、第2 項、第18條第1 項前段，刑法第11條、第56條、第47
  條、第38條第1項第2款、第51條第5款，判決如主文。
四本案經檢察官謝榮林到庭執行職務
五當事人如不服本判決，應於判決送達後10日內，向本院提出上
  訴狀。
中　　華　　民　　國　　94　　年　　2 　　月　　25　　日
                  刑事第一庭法  官  江  翠  萍
以上正本證明與原本無異。
如不服本判決，應於判決送達後10日內，向本院提出上訴狀。
                            書記官  范  淑  芬
中　　華　　民　　國　　94　　年　　3 　　月　　3 　　日
論罪條文：毒品危害防制條例第10條第1 項、第2 項
施用第1 級毒品者，處六月以上五年以下有期徒刑。
施用第2 級毒品者，處三年以下有期徒刑。
